【裁判字號】    95,訴,364
【裁判日期】    950630
【裁判案由】    毒品危害防制條例
【裁判全文】
臺灣基隆地方法院刑事判決               95年度訴字第364號
公  訴  人  臺灣基隆地方法院檢察署檢察官
被      告  乙○○
上列被告因違反毒品危害防制條例案件，由檢察官提起公訴（95
年度毒偵字第489號、第864號），被告就被訴事實為有罪之陳述
，本院合議庭裁定由受命法官獨任，以簡式審判程序進行審理，
判決如下：
    主  文
乙○○連續施用第一級毒品，累犯，處有期徒刑壹年貳月，扣案
海洛因貳包（淨重零點壹貳公克、空包裝總重零點公克）、
海洛因壹包（毛重點零肆公克）、含海洛因之殘渣袋壹個，沒收
銷燬、注射針筒支沒收。又連續施用第二級毒品，累犯，處有
期徒刑拾月，吸食器壹組沒收。應執行有期徒刑壹年拾月，扣案
海洛因貳包（淨重零點壹貳公克、空包裝總重零點公克）、
海洛因壹包（毛重點零肆公克）、含海洛因之殘渣袋壹個，沒收
銷燬，注射針筒支、吸食器壹組沒收。
    事  實
一、乙○○前因施用第一、二級毒品案件，經裁定觀察勒戒，執
    行後認有繼續施用傾向，再裁定送強制戒治，於民國（下同
    ）88年7月9日經強制戒治交付保護管束期滿，經臺灣高等法
    院以88年度上易字第4700號為免刑判決確定。再因施用第一
    、二級毒品案件，經本院裁定送強制戒治，於90年8月3日執
    行完畢，該案並經本院89年度訴字第249號，就施用第一級
    毒品部分，判處有期徒10月，施用第二級毒品部分，判處有
    期徒刑7月，應執行有期徒刑1年2月確定；復因施用第一、
    二級毒品案件，經本院以90年度訴字第72號，就施用第一級
    毒品部分，判處有期徒刑1年，施用第二級毒品部分，判處
    有期徒刑8月，應執行有期徒刑1年6月確定，強制戒治完畢
    後，接續執行上開有期徒刑，於92年6月27日縮短刑期假釋
    出監，惟於假釋期間之92年間再因施用第一級毒品案件，經
    本院裁定強制戒治，並以92年度訴字第502號判處有期徒刑
    10 月確定，經撤銷假釋，殘刑與上開案件接續執行，甫於
    94年6月15日縮刑期滿執行完畢。強制戒治部分則因法律修
    正於93年1月9日釋放，未執行完畢。
二、乙○○猶不知悔改且未戒除毒癮，於前開強制戒治90年8月
    3日執行期滿後五年內，仍基於施用第一級毒品海洛因之概
    括犯意，自95年2月11日下午起至同年月18日上午止，在其
    基隆市○○區○○街119號（起訴書誤載為165號之4，3樓）
    住處，以將海洛因置入注射針筒加水混合注射之方式，連續
    施用第一級毒品海洛因多次。另基於施用第二級毒品安非他
    命之概括犯意，自95年2月10日上午9時起至同年月18日6時
    許止，在基隆市○○區○○街119號、93號之1等處，以將安
    非他命放入玻璃球內用火燒烤吸其燻煙之方式，連續施用第
    二級毒品安非他命多次。嗣於95年2月12日17時10分，在基
    隆市○○區○○街167號前為警查獲，並扣得其持有之第一
    級毒品海洛因2包（淨重0.12公克、空包裝總重0.33公克）
    。再於同年月18日10時30分，在基隆市○○區○○街93-1
    號為警查獲，並扣得第一級毒品海洛因1包（毛重0.4公克）
    、含海洛因之殘渣袋1個及其所有，供施用第一級毒品之注
    射針筒3支、供施用第2級毒品之吸食器1組。
三、案經基隆市警察局第一分局暨第三分局報告報請臺灣基隆地
    方法院檢察署檢察官偵查起訴。
    理  由
一、查本件被告所犯者非為死刑、無期徒刑、最輕本刑為3年以
    上有期徒刑之罪或高等法院管轄第一審案件，其於準備程序
    進行中，先就被訴事實為有罪之陳述，經告知其簡式審判程
    序之旨，並聽取公訴人、被告之意見後，本院業已依刑事訴
    訟法第273條之1第1項之規定，裁定由受命法官獨任以簡式
    審判程序進行本案之審理。
二、上揭事實，業據被告坦承不諱，且被告為警查獲後所採尿液
    檢體經檢驗結果，均呈甲基安非他命類、嗎啡類陽性反應，
    有昭信科技顧問股份有限公司於95年3月7日所製作之濫用藥
    物檢驗報告2紙（參見95年偵字第489號卷第61頁、95年度毒
    偵字第986號卷第42頁）附卷可稽。按氣相層析質譜儀分析
    法係現在最精確之檢驗法，有台北榮民總醫院83年3月3日（
    83）北總內字第0815號函可查，以檢驗單位所用之氣相層析
    質譜儀分析法之精確度而論，應可剔除「偽陽性反應」之可
    能，該檢驗結果自可憑信。再被告於95年2月12日為警查獲
    扣案之白色粉末2包，經送請法務部調查局檢驗結果，認含
    第一級毒品海洛因成分，淨重0.12公克，空包裝重0.33公克
    ，此有法務部調查局95年4月21日調科壹字第320003657號鑑
    定通知書1份（參見94年度毒偵字第864號卷第15頁）附卷可
    按；被告於同年月18日為警查獲，扣案之白色粉末1包（毛
    重0.4公克），經警局依聯勤204廠製造之煙毒檢驗Ａ包試劑
    初步檢驗結果，呈嗎啡、海洛因之陽性反應，有基隆市警察
    局第三分局查獲涉嫌毒品危害防制條例毒品初步鑑驗報告單
    附卷可佐，且有被告所有之海洛因殘渣袋、注射針筒、吸食
    器等供施用毒品之物品扣案可佐，足認被告施用毒品犯行之
    自白與事實相符，堪以認定。
三、查被告前因施用第一、二級毒品案件，經裁定觀察勒戒，執
    行後認有繼續施用傾向，裁定送強制戒治，於88年7月9日經
    強制戒治交付保護管束期滿，經臺灣高等法院於89年1月12
    日，以88年度上易字第4700號為免刑判決確定。再因施用第
    一、二級毒品案件，經本院裁定送強制戒治，於90年8月3日
    執行完畢，該案並經本院89年度訴字第249號判處罪刑確定
    等情，有臺灣高等法院被告前案紀錄表1份在卷足稽，其於
    戒治完畢之90年8月3日後之五年內犯本件施用毒品犯行，符
    合毒品危害防制條例第23條第2項前段之規定。被告犯行事
    證明確，洵堪認定。
四、核被告所為，係犯毒品危害防制條例第10條第1項、第2項之
    施用第一級毒品、第二級毒品罪。被告施用前後多次持有第
    一級毒品海洛因、第二級毒品安非他命之低度行為，為其施
    用之高度行為所吸收而不另論罪。查被告多次施用第一級、
    第二級毒品犯行，時間緊接，所犯罪名、犯罪基本構成要件
    相同，顯係基於概括犯意反覆為之，應依連續犯之規定各論
    以一罪，並加重其刑。被告所犯二罪犯意各別，行為互異，
    應分論併罰。再查被告有事實欄所載之犯罪科刑執行情形，
    有臺灣高等法院被告全國前案紀錄表在卷可稽，其受有期徒
    刑之執行完畢後，5年以內再犯有期徒刑以上之本罪，為累
    犯，均應依刑法第47條遞予加重其刑。爰審酌被告經觀察勒
    戒、強制戒治、服刑完畢，仍未能戒除毒癮，施用毒品屬自
    戕行為、犯罪動機、目的、手段、品行、智識程度、犯罪所
    生危害、犯罪後坦承犯行之犯後態度等一切情狀，分別量處
    如主文所示之刑，並定應執行刑，以資懲儆。
五、扣案之海洛因2包（淨重0.12公克、空包裝總重0.33公克）
    、海洛因1包（毛重0.4公克）、殘渣袋內之海洛因，均為第
    一級毒品、上開毒品均量微，無法與包裝袋析離，爰依毒品
    危害防制條例第18條第1項前段沒收銷燬之。另注射針筒3支
    、吸食器1組，均為被告所有，分係供施用第一級毒品、第
    二級毒品所用之物，依刑法第38條第1項第2款，宣告沒收。
據上論斷，應依刑事訴訟法第273 條之1第1項、第299條第1項前
段，毒品危害防制條例第10 條第1項、第2項、第23條第2項、第
18條第1項前段，刑法第11條、第55條、第56條、第47條、第51
條第5款、第38條第1項第2款，判決如主文。
本案經檢察官甲○○到庭執行職務。
中    華    民    國    95    年    6    月    30   日
                  刑事第二庭法  官  王敏慧
以上正本證明與原本無異。
對於本件判決如有不服，應於收受送達後10日內，向本院提出上
訴書狀，上訴於臺灣高等法院，並按他造當事人之人數附具繕本
。
中    華    民    國    95    年    6    月    30   日
                            書記官  彭淑芳
附錄本案論罪科刑法條全文：
毒品危害防制條例第10條：
施用第一級毒品者，處6月以上5年以下有期徒刑。
施用第二級毒品者，處3年以下有期徒刑。


司法院資訊處製作；財團法人民間司法改革基金會備份。
